【裁判字號】    97,聲,1322
【裁判日期】    970930
【裁判案由】    返還提存物
【裁判全文】
臺灣桃園地方法院民事裁定              97年度聲字第1322號
聲  請  人  威博實業有限公司
法定代理人  乙○○
                      （送達代收人  黃秀珠律師
相  對  人  新諾威工業有限公司
兼  上一人
法定代理人  甲○○
上列當事人間聲請返還擔保金事件，本院裁定如下：
    主  文
本院九十五年度存字第一二四一號提存事件聲請人所提存之擔保
金新台幣壹佰萬元，准予返還。
    理  由
一、按訴訟終結後，法院依供擔保人之聲請，通知受擔保利益人
    於一定期間內行使權利並向法院為行使權利之證明而未證明
    者，法院應依供擔保人之聲請，以裁定命返還其提存物，民
    事訴訟法第104 條第1 項第3 款後段定有明文；另依同法第
    106 條前段，前開規定，於其他依法令供訴訟上之擔保者準
    用之。上開所謂之「訴訟終結」，應從廣義解釋，包括執行
    程序在內。
二、聲請意旨略以：聲請人前曾依本院95年度裁全字第1377號假
    扣押裁定，提供如主文所示之擔保金，並以本院95年度存字
    第1241號提存事件提存後，聲請本院以95年度執全字第1108
    號假扣押執行相對人之財產在案。茲因上開假扣押裁定相關
    之本案訴訟業已判決確定，且聲請人亦已撤回上開假扣押執
    行，並委託律師發函通知相對人即受擔保利益人於收受通知
    後21日行使權利，惟相對人未行使，爰依法聲請返還前開擔
    保金。
三、聲請人主張前揭事實，業經本院調閱上開假扣押、假扣押執
    行、提存等卷宗，審核屬實。本件聲請人既已於民國97年3
    月12日撤回上開假扣押執行程序，揆諸上述說明，應認已構
    成首揭訴訟終結之要件。又聲請人委託寶德楊法律事務所通
    知相對人如因聲請人之上開假扣押執行而受有損害，應於收
    受通知後20日內對聲請人行使權利，該通知已合法送達於相
    對人新諾威工業有限公司、相對人甲○○，有該律師函送達
    回執2 紙在卷足憑。相對人雖經聲請人定期為上開催告，然
    其迄未行使權利乙節，有臺灣士林地方法院97年9 月17 日
    士院木民科字第0970334050號函乙紙在卷可憑；再本院發函
    相對人對本件聲請事件於函到5 日內陳報有無對聲請人行使
    權利，此函亦已合法送達於相對人，有送達證書1 紙在卷可
    稽，而相對人迄今未向本院陳報意見，足認聲請人上開主張
    堪信為真實。綜上，聲請人聲請返還擔保金，核無不合，應
    予准許。
四、依民事訴訟法第95條，裁定如主文。
中    華    民    國    97    年    9     月    30    日
                  民事第三庭    法  官  陳清怡
以上正本係照原本作成。
如對本裁定抗告須於裁定送達後10日內向本院提出抗告狀，並應
繳納抗告裁判費新台幣1,000 元。
中    華    民    國    97    年    10    月    2     日
                                書記官  劉璟佳


司法院資訊處製作；財團法人民間司法改革基金會備份。
